臺灣臺南地方法院刑事判決　　　
111年度易字第714號
公  訴  人  臺灣臺南地方檢察署檢察官
被      告  甲○○



上列被告因詐欺案件，經檢察官提起公訴（110年度偵字第10318
號），被告於準備程序就被訴事實為有罪之陳述，本院合議庭裁
定由受命法官獨任進行簡式審判程序，判決如下：
    主  文
甲○○犯詐欺取財罪，處有期徒刑捌月。
未扣案之犯罪所得新臺幣六十一萬八千四百元沒收，於全部或一
部不能沒收或不宜執行沒收時，追徵其價額。
    事  實
一、甲○○於民國108年5月間，以址設臺中市○○區○○路0段000號11
    樓之1「威騰資產管理有限公司」（下稱威騰公司，業於109
    年3月31日廢止登記）員工名義，對外招攬與靈骨塔位買賣
    相關之業務，竟意圖為自己不法之所有，基於詐欺取財之犯
    意，先以不詳方式得知乙○○有靈骨塔位及骨灰罐欲出售，並
    取得乙○○之聯絡電話，利用乙○○因塔位轉售不易，亟欲尋找
    買家脫售獲利之心理，明知威騰公司實際上尚未替乙○○尋得
    特定買主承購塔位，仍自108年5月間起，與其女友黃莉婷（
    為不起訴處分）多次撥打電話或共同前往乙○○（址詳卷）之
    臺南市住處，且委由張榮富（另為不起訴處分）出面與乙○○
    交涉，向乙○○謊稱已替其尋得有意承購塔位之特定買家、乙
    ○○持有之黃橙玉罐與內膽品質等級太差、需更換為碧玉罐、
    另購買拾金契約始得交易云云，致乙○○陷於錯誤，進而支付
    如附表所示之款項費用，存入甲○○指定之帳戶或交付現金予
    甲○○，共計新臺幣（下同）61萬8,400元。嗣因甲○○失聯避
    不見面，乙○○始知受騙。
二、案經乙○○訴請臺灣臺南地方檢察署檢察官偵查起訴。 
    理  由
一、本案被告甲○○所犯，並非死刑、無期徒刑、最輕本刑為3年
    以上有期徒刑之罪，或高等法院管轄第一審之案件，被告於
    準備程序中，就被訴事實為有罪之陳述，經受命法官告知簡
    式審判程序之旨，並聽取公訴人、被告之意見後，本院合議
    庭認適宜進行簡式審判程序，爰依刑事訴訟法第273條之1第
    1項規定，裁定由受命法官獨任進行簡式審判程序。
二、前揭犯罪事實，業據被告於本院坦承不諱（本院卷第135頁
    ），核與告訴人乙○○指訴之情節相符（偵二卷第40-41頁）
    ，並有蓬萊陵園祥雲觀納骨塔位永久使用權狀、黃橙玉罐寄
    存託管憑證、被告名片、108年5月25日帶看塔位現金簽收單
    、108年5月28日帶看塔位現金簽收單、108年5月28日告訴人
    網路轉帳交易明細、108年5月29日彰化銀行匯款回條聯、10
    8年5月28日買賣合約書首頁、108年6月6日拾金契約訂金現
    金簽收單、108年6月10日殯葬產品現金簽收單、108年6月1
    日告訴人網路轉帳交易明細、告訴人與被告通訊軟體LINE對
    話紀錄擷取畫面、中華郵政股份有限公司108年8月5日儲字
    第1080180021號函暨帳戶基本資料、臺灣之星資料查詢結果
    、遠傳資料查詢結果、合作金庫商業銀行東基隆分行108年1
    2月19日合金東基字第1080003761號函、寶剛生命規劃有限
    公司108年12月20日（108）剛管字第015號、110年3月10日
    （110）剛管字第010號函、迦耶實業有限公司109年4月1日
    信件在卷足佐（偵一卷第13-49、63-64、67-71頁、偵二卷
    第26-36、53、57、65、119頁），被告上開自白核與事實相
    符，應堪採信。本案事證明確，被告之犯行堪可認定，應依
    法論科。
三、論罪科刑：
㈠、核被告所為，係犯刑法第339條第1項之詐欺取財罪。被告先
    後以附表等理由，接續詐欺告訴人，所侵害之財產法益同一
    ，顯係出於同一詐欺取財犯意下所為之接續行為，應論以接
    續犯。
㈡、爰以行為人之責任為基礎，審酌被告多次以仲介靈骨塔位及
    骨灰罐為詐欺手段，經法院判決確定，此有臺灣高雄地方法
    院109年度易字第453號刑事判決、臺灣橋頭地方法院110年
    度簡字第1497號刑事判決、臺灣嘉義地方法院110年度嘉簡
    字第93號、111年度嘉簡字第270號刑事判決及臺灣高等法院
    被告前案紀錄表附卷足參，素行不佳。其正直青壯，具有勞
    動能力，理應以正當勞動或資本等方式獲取財物，卻不謀正
    途，利用告訴人不熟悉殯葬產業，佯以幫助銷售之名義遂行
    詐騙，致使告訴人陷於錯誤，造成金錢之損害，所為實不足
    取；惟念及被告於本院坦承犯行之態度，暨被告自陳之智識
    程度、離婚、有2名未成年子女、入監前從事中古車業務員
    等一切情狀，量處如主文所示之刑。
㈢、按犯罪所得，屬於犯罪行為人者，沒收之；於全部或一部不
    能沒收或不宜執行沒收時，追徵其價額，刑法第38條之1第1
    項前段、第3項分別定有明文。又依刑法第38條之1宣告之沒
    收或追徵，有過苛之虞、欠缺刑法上之重要性、犯罪所得價
    值低微，或為維持受宣告人生活條件之必要者，得不宣告或
    酌減之，同法第38條之2第2項亦有明定。經查：被告向告訴
    人收取之款項共計61萬8,400元，亦未返還，業經被告自承
    在卷（本院卷第108頁），屬被告之犯罪所得，應就該等所
    得宣告沒收，於全部或一部不能沒收或不宜執行沒收時，依
    同條第3項，追徵其價額。
據上論斷，應依刑事訴訟法第273條之1第1項、第299條第1項前
段，刑法第339條第1項、第38條之1第1項前段、第3項，刑法施
行法第1條之1，判決如主文。
本案經檢察官黃慶瑋提起公訴、丙○○到庭執行職務。
中　　華　　民　　國　　111 　年　　8 　　月　　16　　日
                  刑事第五庭    法　官  蔡奇秀
以上正本證明與原本無異。
如不服本判決應於收受本判決後20日內向本院提出上訴書狀，並
應敘述具體理由。其未敘述上訴理由者，應於上訴期間屆滿後20
日內向本院補提理由書狀（均須按他造當事人之人數附繕本）「
切勿逕送上級法院」。 
　　　　　　　　　　　　　　　　書記官　黃郁淇
中　　華　　民　　國　　111 　年　　8 　　月　　16　　日
附錄本案所犯法條全文
中華民國刑法第339條第1項（普通詐欺罪）
意圖為自己或第三人不法之所有，以詐術使人將本人或第三人之
物交付者，處 5 年以下有期徒刑、拘役或科或併科 50 萬元以
下罰金。
以前項方法得財產上不法之利益或使第三人得之者，亦同。
前二項之未遂犯罰之。
　　　　　　　　　
　　　　　　　　　
附表：      
編號 日期 金額（新臺幣） 給付方式 被告所施用之詐術 1 108年5月25日 12,000元 現金 風水師帶看塔位 2 108年5月28日 12,000元 網路轉帳至被告郵局帳號00000000000000號帳戶 風水師帶看塔位 3 108年5月29日 40萬元 臨櫃匯款至被告指定之合作金庫銀行東基隆分行帳號0000000000000號帳戶（戶名：鑫業資產管理有限公司） 告訴人原有之黃橙玉罐品質等級太差，被告要求更換為碧玉罐 4 108年6月1日 6,400元 網路轉帳至被告郵局帳號00000000000000號帳戶 繳交未來1年之倉儲費 5 108年6月6日 10萬元 現金 購買拾金契約 6 108年6月10日 88,000元 現金 購買拾金契約